臺灣高雄地方法院刑事判決　　　　　　　96年度訴字第1448號
公　訴　人　臺灣高雄地方法院檢察署檢察官
被　　　告　乙○○
　　　　　　　　　　（現於臺灣高雄看守所另案羈押中）
上列被告因毒品危害防制條例案件，經檢察官提起公訴（96年度
毒偵字第1519號、第1862號、第2285號）、移送併辦（96年度毒
偵字第3214號），被告於本院準備程序為有罪之陳述，經合議庭
裁定由受命法官依簡式審判程序獨任審理，判決如下：
    主    文
乙○○施用第一級毒品，累犯，處有期徒刑捌月。又施用第一級
毒品，累犯，處有期徒刑捌月。又施用第一級毒品，累犯，處有
期徒刑捌月；扣案之第一級毒品海洛因貳包（驗後淨重合計零點
壹捌公克，及另沾粘海洛因粉末之空包裝袋貳只），均沒收銷燬
之。應執行有期徒刑壹年拾月。扣案之第一級毒品海洛因貳包（
驗後淨重合計零點壹捌公克，及另沾粘海洛因粉末之空包裝袋貳
只），均沒收銷燬之。
    事    實
一、乙○○前於民國88年間因施用毒品案件，經本院以88年度毒
    聲字第6640號、第7179號、89年度毒聲字第1130號、第5946
    號裁定送觀察勒戒、強制戒治、停止戒治付保護管束、撤銷
    停止戒治，仍施以強制戒治，於90年7 月7 日強制戒治執行
    完畢。再因施用第一、二級毒品、竊盜、偽造文書、詐欺等
    案件，經本院先後以93年度訴緝字第99號、93年度簡字第52
    89號、94年度易字第307 號判決，各判處有期徒刑10月、7
    月、3 月、5 月、6 月，合併定應執行刑2 年1 月確定，於
    95年3 月7 日縮短刑期假釋出監，於95年5 月22日保護管束
    期滿未經撤銷假釋視為執行完畢。詎仍不知悔改，復各基於
    施用第一級毒品之犯意，而以針筒注射之方式，分別：(1)於
    96年1 月7 日上午11時許，在高雄市○○區○○路富國公園
    內，施用第一級毒品海洛因1 次，而於同（7） 日上午11時
    20 分 許，在高雄市○○區○○路與文信路口為警查獲；(2)
    再於96年1 月23日下午1 、2 時許、在高雄市○○區○○街
    附近工地內，施用第一級毒品海洛因1 次，而於96年1 月23
    日16 時 許，在同市區○○街與河西路口為警查獲；(3)復於
    96年1 月31日下午1 、2 時許，仍在上開大有街工地內，施
    用第一級毒品海洛因1 次，而於96年1 月31日17時30分許，
    在高雄市○○區○○路38號前為警查獲，並扣得供其施用之
    海洛因2 包（1 包驗前淨重0.123 公克，驗後淨重0.091 公
    克；另1 包驗前淨重0.124 公克，驗後淨重0.089 公克）。
二、案經高雄市政府警察局鼓山分局、鹽埕分局、保安大隊、左
    營分局移送臺灣高雄地方法院檢察署檢察官偵查起訴、移送
    併為審理。
    理    由
一、本件被告所犯係死刑、無期徒刑、最輕本刑為3 年以上有期
    徒刑以外之罪，其於準備程序中就被訴事實為有罪之陳述，
    經法官告知簡式審判程序之旨，並聽取公訴人及被告之意見
    後，本院合議庭認無不得或不宜改依簡式審判程序進行之情
    事，依刑事訴訟法第273 條之1 第1 項、第284 條之1 規定
    ，裁定本件進行簡式審判程序，合先敘明。
二、公訴人、被告於本院準備及審理程序，對起訴書所載證據清
    單所列證據之證據能力，均不爭執，同意作為證據；且被告
    就其警詢、檢察官偵訊時之陳述，亦表示無意見等語（參本
    院卷第41、54頁）。再上揭事實，業據被告於本院審理中坦
    承不諱，並有上開證據清單所列之證據在卷可資為證。又被
    告於上開事實(1)、(2)、(3)為警查獲採尿送驗後，經以氣相層
    析質譜儀分析法（GC/MS） 確認鑑定結果，均呈毒品海洛因
    代謝後之嗎啡陽性反應，有高雄市立凱旋醫院先後於96年1
    月15日、同年2 月5 日、同年2 月12日出具之濫用藥物尿液
    檢驗報告各1 紙附卷可佐。又上開事實(3)扣案之白粉2 包（
    1 包驗前淨重0.123 公克，驗後淨重0.091 公克；另1 包驗
    前淨重0.124 公克，驗後淨重0.089 公克），送經檢驗後，
    確呈第一級毒品海洛因之陽性反應，亦有高雄市立凱旋醫院
    96年2 月12日濫用藥物成品檢驗成績書1 紙在偵卷可稽。足
    認被告上開自白，確與卷內積極事證相符，洵堪採為論罪科
    刑之依據。
三、按犯毒品危害防制條例第10條施用第一、二級毒品之罪者，
    檢察官應先將被告送勒戒處所觀察、勒戒，經觀察、勒戒後
    ，認無繼續施用毒品之傾向者，應即釋放，並為不起訴之處
    分。又觀察、勒戒執行完畢釋放後，5 年內再犯第10條施用
    毒品之罪，檢察官應依法追訴，毒品危害防制條例第20條、
    第23條定有明文。本件被告前因施用毒品案件，經本院先後
    裁定送觀察勒戒、強制戒治、停止戒治付保護管束、撤銷停
    止戒治，仍施以強制戒治，於90年7 月7 日強制戒治執行完
    畢戒斷後，於5 年內再因施用第一、二級毒品案件，經本院
    以93年度訴緝字第99號判決，各判處有期徒刑10月、7 月確
    定，與他案合併定應執行刑後入監執行等情，有台灣高等法
    院被告前案紀錄表1 件足資佐證，其本件再施用毒品海洛因
    之犯行，依上開規定即應追訴處罰。
四、次按海洛因，為毒品危害防制條例第2 條第2 項第1 款，依
    其成癮性、濫用性及對社會危害性所分級管制之第一級毒品
    。核被告所為，係犯毒品危害防制條例第10條第1 項之施用
    第一級毒品罪。被告上開事實(1)、(2)、(3)持有上開毒品海洛
    因進而施用，其持有之低度行為，應為施用之高度行為所吸
    收，均不另論罪。再被告本件多次施用第一級毒品犯行，均
    係各別起意施用第一級毒品海洛因，其間並無集合犯之實質
    上一罪關係，均應依數罪併罰論處。又被告前因施用第一、
    二級毒品、竊盜、偽造文書、詐欺等案件，經本院先後以93
    年度訴緝字第99號、93年度簡字第5289號、94年度易字第30
    7 號判決確定後，合併定應執行刑2 年1 月確定，於95年3
    月7 日縮短刑期假釋出監，於95年5 月22日保護管束期滿未
    經撤銷假釋視為執行完畢，有台灣高等法院被告前案紀錄表
    在卷可參，其於5 年以內再故意犯本件有期徒刑以上之罪，
    為累犯，依刑法第47條第1 項之規定，均應予加重其刑。爰
    審酌被告前因多次施用毒品案件，經送觀察、勒戒、強制戒
    治，且再經判決處刑執行完畢後，仍不愛惜機會戒除毒癮，
    再為本件犯行，顯見被告不知悔改施毒之惡習，惟念及被告
    犯後坦承犯行，而施用毒品係戕害自身身體健康，並未危害
    他人，犯後態度尚可，而刑法於95年7 月1 日修正施行後業
    已廢止連續犯之規定，本件自宜就案情酌予處刑等一切情狀
    ，分別量處如主文所示之刑，並依法定其應執行刑，以資懲
    儆。至上開事實(3)扣案之海洛因2 包，合計驗前淨重0.247
    公克，驗後淨重0.180 公克（即1 包驗前淨重0.12 3公克，
    驗後0.091 公克；另1 包驗前淨重0.124 公克，驗後淨重
    0.089 公克），及另沾粘毒品海洛因細末無法完全析離之空
    包裝袋2 只，應視同該毒品之一部分，依毒品危害防制條例
    第18條第1 項前段規定，併應諭知均沒收銷燬之。另因鑑驗
    所耗費之上開毒品，既已滅失，爰不另為沒收銷燬之宣告，
    併此敘明。
五、至檢察官併案意旨（案號：96年度毒偵字第3214號）另以：
    被告復於如附表所示之時間及地點，施用第一級毒品海洛因
    ，因認被告該次施用毒品犯行，亦涉犯毒品危害防制條例第
    10條第1 項之施用第一級毒品罪，且與上開論罪部分具有集
    合犯關係，為實質上一罪，移請併案審理等語。惟查：
  (一)所謂集合犯，乃在構成要件上本即預定有複數之同種行為反
    覆實施之犯罪（如常業犯、收集犯），施用毒品，在構成要
    件上尚難謂有此預定；且同條例第10條規定之施用毒品犯罪
    ，並不以施用毒品「成癮」為構成要件。再檢察官如附表併
    案所指施用第一級毒品所列「96年2 月3 日上午3 時採尿回
    溯24小時內某時許」之時點，與本案認明之最後1 次事實(3)
    時點之「96年1 月31日下午1 、2 時許」，二者在時間上雖
    僅相隔2 日又10小時，惟海洛因施用入人體後水解還原成嗎
    啡，再循嗎啡之代謝方式排出體外；施用海洛因24小時內，
    約有百分之80經由尿液排出，其主要代謝物為嗎啡共軛物，
    百分之5 至7 為嗎啡，可檢出之濃度，與施用劑量、施用頻
    率、飲用水之多寡、個人體質、代謝情況及尿液收集時間等
    因素有關，業據行政院衛生署藥物食品檢驗局73藥檢壹字第
    030211號函、管制物品管理局93年12月2 日管檢字第093001
    1566號函說明綦詳，準此，被告於附表併案部分所採尿液，
    經以氣相層析質譜儀分析法檢驗，亦呈嗎啡陽性反應，有高
    雄市立凱旋醫院濫用藥物尿液檢驗報告1 紙附卷可參；且事
    實(3)（檢體編號L 專-96061，毒偵字第1519號卷第60頁）與
    附表併案部分（檢體編號C045，參左營分局警卷內）之檢驗
    報告所載檢出濃度各高達「≧2400 NG/ML」，均遠高於確認
    閥值濃度「300 NG/ML 」，顯見被告應有在事實(3)、併案部
    分所示時間各施用毒品海洛因1 次之行為甚明，是被告於本
    院審理中雖辯稱：伊於96年2 月1 日交保出去後，就沒有再
    施用毒品，同年2 月3 日查獲這次是同年1 月31日施用毒品
    所驗出的等語，尚與其尿液檢驗結果數值不符，即其施用毒
    品時間為「96年2 月3 日上午3 時採尿回溯24小時內之某時
    許」，堪以認定，則即難率認被告係出於單一集合犯或接續
    犯之決意所為之者。顯見被告就如併案部分之施用毒品犯行
    ，係另行起意為之，自非集合犯可言。
  (二)又被告於附表併案部分查獲之警詢供稱：伊從95年初出獄後
    即未再施用毒品，最後一次施用第一級是在92年底，伊本次
    只有施用第二級安非他命等語（參左營分局警卷第2 次筆錄
    ），明顯與其上開累犯前科、論罪部分有施用毒品海洛因3
    次、併案部分採尿送驗結果，亦呈海洛因代謝後之嗎啡陽性
    反應等事實矛盾，復以上開事實(3)與併案部分各1 次犯行，
    均分別採尿送驗、檢體不同，並非以事實(3)所採尿液重複送
    驗等情，則被告就併案部分顯係另行起意為之已明。是本院
    自難採信併案部分與本案事實(3)犯行間，存有集合犯之實質
    上一罪關係而併予審理，爰將附表犯行部分退回檢察官另為
    適法之處理。
六、據上論斷，應依刑事訴訟法第273 條之1 第1 項、第284 條
    之1 、第299 條第1 項前段，毒品危害防制條例第10條第1
    項、第18條第1 項前段，刑法第11條、第47條第1 項、第51
    條第5 款，判決如主文。
本案經檢察官甲○○到庭執行職務
中　　華　　民　　國　　96　　年　　5 　　月　　3 　　日
　                刑事第二庭    法　官  李昆南
以上正本，係照原本作成，證明與原本無異。
如不服本判決，應於送達後10日內，向本院提出上訴狀。
中　　華　　民　　國　　96　　年　　5 　　月　　3 　　日
                                書記官  黃美玲
附錄本判決論罪法條：
毒品危害防制條例第10條
施用第一級毒品者，處 6 月以上 5 年以下有期徒刑。
附表：
┌──┬────────┬──────┬────────┬───────┐
│編號│施用時間（民國）│施用地點　　│扣案物　　　　　│移送併案案號  │
├──┼────────┼──────┼────────┼───────┤
│ 1　│96年2 月3 日凌晨│不詳        │第一級毒品海洛因│96年度毒偵字第│
│　　│3 時採尿回溯24小│（查獲地點：│1 包（毛重0.1 公│3214號        │
│    │時內某時許，施用│高雄市左營區│克）、塑膠鏟子1 │              │
│    │第一級毒品海洛因│立文路75號龍│支              │              │
│    │。              │祥商務旅館）│　　            │              │
└──┴────────┴──────┴────────┴───────┘
